【裁判字號】    97,裁,1897
【裁判日期】    970320
【裁判案由】    土地增值稅
【裁判全文】
最  高  行  政  法  院  裁  定
                                     97年度裁字第01897號
上  訴  人  甲○○
被 上訴 人  乙○○○○○○○
代  表  人  沈政安
上列當事人間土地增值稅事件，上訴人對於中華民國95年4月26
日臺中高等行政法院95年度訴字第66號判決，提起上訴，本院裁
定如下：
    主  文
上訴駁回。
上訴審訴訟費用由上訴人負擔。
    理  由
一、按對於高等行政法院判決之上訴，非以其違背法令為理由，
    不得為之，行政訴訟法第242條定有明文。同法第243條第1
    項規定，判決不適用法規或適用不當者，為違背法令；而判
    決有第243條第2項所列各款情形之一者，其判決當然違背法
    令。又提起上訴，應以上訴狀表明上訴理由並應添具關於上
    訴理由之必要證據，復為同法第244條第1項第4款及第2項所
    明定。準此，當事人提起上訴，如以原審判決有行政訴訟法
    第243條第1項不適用法規或適用不當為理由時，其上訴狀應
    有具體之指摘，並揭示該法規之條項或其內容；如以原審判
    決有第243條第2項所列各款情形之當然違背法令為理由時，
    其上訴狀應揭示合於該款之事實。如上訴狀未依此項方法表
    明，即難認為已對原審判決之違背法令有具體之指摘，其上
    訴自難認為合法。
二、本件上訴人對於臺中高等行政法院判決上訴，雖以原判決違
    背法令為由，惟核其上訴理由狀所載內容，無非係對原判決
    已詳予論駁之理由，任意指摘為不當，或泛言財政部民國93
    年8月11日台財稅字第09304539730號函釋明顯增加法律所無
    之限制，侵害人民財產權行使及人民依法納稅之義務，原判
    決援引適用該函釋，有未正確適用憲法第19條、第22條、第
    23條、土地稅法第28條、第31條之規定，有判決不適用法規
    及適用不當、判決不備理由及理由矛盾之違法，而未具體表
    明原判決確有如何違背法令，或有如何違背司法院解釋或本
    院判例，及有如何合於行政訴訟法第243條第2項所列各款之
    情形，難認為已對原判決之違背法令有具體之指摘。依首揭
    說明，其上訴自不合法，應予駁回。又查，財政部上開函後
    段業已說明：「本解釋令發布前類此上開經共有分割且再移
    轉之案件，應依上述規定補徵其土地增值稅。」上訴人主張
    上開函釋內容係規定「應稅土地」與「免徵或不課徵土地增
    值稅之土地」所形成之共有關係，與本件事實所涉土地皆屬
    應稅土地，顯有不同，自非上開函釋所得涵蓋云云，殊無足
    採，附此指明。
三、依行政訴訟法第249條第1項前段、第104條、民事訴訟法第9
    5條、第78條，裁定如主文。
中    華    民    國    97    年    3     月    20    日
                    最高行政法院第四庭
                        審判長法官  鍾  耀  光
                              法官  吳  明  鴻
                              法官  姜  仁  脩
                              法官  王  德  麟
                              法官  黃  清  光
以  上  正  本  證  明  與  原  本  無  異
中    華    民    國    97    年    3     月    20    日
                              書記官  王  史  民


司法院資訊處製作；財團法人民間司法改革基金會備份。
